臺灣高等法院臺中分院刑事判決    　
111年度上訴字第2188號
上  訴  人  臺灣彰化地方檢察署檢察官 
被      告  陳嘉芬



上列上訴人因被告偽造文書等案件，不服臺灣彰化地方法院110
年度訴字第640號中華民國111年6月30日第一審判決（起訴案號
：臺灣彰化地方檢察署110年度偵字第8394號），提起上訴，本
院判決如下：     
    主      文
上訴駁回。
    事實及理由
壹、本案審判範圍：參諸修正刑事訴訟法第348條第3項規定立法
    理由，宣告刑、數罪併罰所定之應執行刑、沒收，倘若符合
    該條項的規定，已得不隨同其犯罪事實，而單獨成為上訴之
    標的，且於上訴人明示僅就刑上訴時，第二審法院即不再就
    原審法院所認定之犯罪事實為審查，而應以原審法院所認定
    之犯罪事實，作為論認原審宣告刑、執行刑及沒收妥適與否
    的判斷基礎。本案檢察官上訴書已載明係針對原審判決刑度
    及緩刑宣告提起上訴，檢察官於本院亦確認係就被告量刑部
    分提起一部上訴，依前述說明，本院僅就原審判決量刑妥適
    與否進行審理，至於量刑以外部分，則非本院審查範圍，先
    予指明。
貳、本案據以審查量刑妥適與否之原審所認定犯罪事實、罪名
一、犯罪事實：
　　陳嘉芬為陳標之外孫女，陳慶憲為陳標之養子，陳淑卿為陳
    標之養女。因陳標於民國75年1月10日死亡後，所有遺產之
    坐落彰化縣○○鄉○○段000地號（權利範圍全部）、000地號（
    權利範圍12分之3）、000-1地號（權利範圍全部）、000-7
    地號（權利範圍全部）、000-8地號（權利範圍全部）、755
    地號（權利範圍252分之20）、000-1地號（權利範圍393007
    分之136180）、000地號（權利範圍252分之20）、三林段14
    30地號（權利範圍8分之1）等9筆土地及彰化縣○○鄉○○路00
    號建物（權利範圍全部）（下稱本件土地及建物）原應由陳
    嘉芬、陳慶憲、陳淑卿、陳建忠、林孟萱、林逸旻、林孟蓉
    、林孟慈、羅月雪、羅建男、羅淑娥、羅秀紅等12位繼承人
    （除陳嘉芬、陳建忠姐弟外，其餘人合稱其他繼承人）按應
    繼分繼承，且為辦理該等土地及建物所有權移轉暨分割繼承
    事宜，陳嘉芬於107年間受前述其他繼承人委託代為處理本
    件土地及建物繼承登記事務，並均將各自之印鑑章及印鑑證
    明交付陳嘉芬，陳嘉芬明知未獲得前述其他繼承人一致授權
    或同意將本件土地及建物之權利範圍均過戶至自己名下，竟
    意圖為自己不法之利益，基於偽造文書及背信之犯意，於10
    8年3月4日在其所製作之遺產分割協議書，將本件土地及建
    物之權利範圍均列為由其取得，並持其他繼承人前述交付之
    印鑑章在該協議書蓋用印文，其後於108年5月2日持前述遺
    產分割協議書連同其他繼承人之印鑑證明向彰化縣二林地政
    事務所辦理本件土地及建物過戶於己而行使之，使彰化縣二
    林地政事務所不知情之承辦公務員依據前述遺產分割協議書
    所載不實事項，於108年7月16日登載在所執掌之土地登記資
    料上，足以生損害於其他繼承人及地政機關對本件前述不動
    產地籍管理之正確性。
二、所犯罪名：刑法第216條、第210條之行使偽造私文書罪（想
    像競合犯刑法第214條之使公務員登載不實罪）。　
參、上訴論斷的理由：　　
一、上訴理由：
　  檢察官上訴意旨主要為：被告未依調解內容履行，原審量刑
    過輕，且緩刑諭知難收預期效果。
二、駁回上訴之理由：　　　　
　㈠量刑之輕重，係屬事實審法院得依職權自由裁量之事項，苟
    於量刑時，已依行為人之責任為基礎，並斟酌刑法第57條各
    款所列情狀，而未逾越法定範圍，又未濫用其職權，即不得
    遽指為違法（最高法院98年度台上字第6660號刑事判決意旨
    參照）。又法院是否宣告緩刑（含緩刑期間長短、有無附加
    負擔或條件，及緩刑期內是否付保護管束），有其自由裁量
    之職權，而基於尊重法院裁量之專屬性，對其裁量宜採取較
    低之審查密度，祇須行為人符合刑法第74條第1項所定之條
    件，法院即得宣告緩刑，與行為人犯罪情節是否重大，是否
    坦認犯行並賠償損失，並無絕對必然之關聯性（最高法院10
    7年度台上字第986號刑事判決意旨參照）。原審適用相關規
    定，以被告之行為人責任為基礎，審酌刑法第57條各款所列
    一切情狀，量處如原判決主文所示之刑，均已詳細敘述理由
    ，顯已斟酌被告犯後坦承犯行之態度、智識程度、家庭經濟
    狀況等刑法第57條各款事由，而未逾越法定範圍，亦未濫用
    其職權，應屬適當。復說明對被告宣告之緩刑之理由（詳原
    判決第1頁第29行至第2頁第11行），經核並無恣意濫用其權
    限，亦屬合法適當之裁量。
　㈡原審判決後，被告與告訴人等另行成立和解，取代原審審理
    時和解之內容，被告已給付和解金履行完畢無誤，有告訴人
    陳淑卿提出之刑事陳報狀、和解書（收據）在卷可憑（見本
    院卷第75至77頁），足認被告已盡力彌補。檢察官以被告未
    依調解內容履行、請求從重量刑、緩刑諭知難收預期效果之
    理由，提起上訴，難認有據，其上訴為無理由，應予駁回。
據上論結，應依刑事訴訟法第368條，判決如主文。
本案經檢察官陳立興提起公訴，檢察官吳皓偉提起上訴，檢察官
張慧瓊到庭執行職務。
中　　華　　民　　國　　111 　年　　11　　月　　30　　日
        　　刑事第十庭    審判長法　官  陳  宏  卿
　　　　　　　　　　　　　　    法　官  楊  文  廣
 　　　　　　　　　　　 　　　  法　官  楊  陵  萍     
　　　　　　　　　　　　　　　                      
以上正本證明與原本無異。     
如不服本判決應於收受送達後20日內向本院提出上訴書狀，其未
敘述上訴理由者，並得於提起上訴後20日內向本院補提理由書（
均須按他造當事人之人數附繕本）「切勿逕送上級法院」。因疫
情而遲誤不變期間，得向法院聲請回復原狀。

                                書記官  廖  婉  菁
　　　　　　　　　　　　　　　　
中　　華　　民　　國　　111 　年　　12　　月　　1 　　日
附錄本案論罪科刑法條全文：
中華民國刑法第216條
（行使偽造變造或登載不實之文書罪）
行使第210條至第215條之文書者，依偽造、變造文書或登載不實
事項或使登載不實事項之規定處斷。
中華民國刑法第210條
（偽造變造私文書罪）
偽造、變造私文書，足以生損害於公眾或他人者，處5年以下有
期徒刑。
中華民國刑法第214條
明知為不實之事項，而使公務員登載於職務上所掌之公文書，足
以生損害於公眾或他人者，處3年以下有期徒刑、拘役或1萬5千
元以下罰金。